Inventaris van de archieven van de Koninklijke Militaire Academie en het Curatorium van de Koninklijke Militaire Academie, 1947-1987
Nationaal Archief, Den Haag
Bron: Brief Curatorium d.d. 17 juli 1986, nr. 73.482 (inv.nr.385)
Overzicht samenstelling Curatorium 1961-1986 (afgesloten per 31-12-1986)
President-curator
Z.K.H. Prins Bernhard 1961-1976
Plv President-curatoren
Lgen. A. V. van den Wall Bake plv. CGS 1961-1962
Genm. E.R. d'Engelbronner plv. CGS 1962-1964
Genm. H.J. van Veen plv. CGS 1964-1966
Genm. L.A. Savalle plv. CGS 1966-1967
Genm. W. van Rijn plv. CGS 1967-1968
Genm. N. Berghuijs plv. CGS 1969-1970
Genm. G. IJsselstein plv. CGS 1970-1972
Genm. J.H. Knoop plv. CLS 1972-1973
Genm. Jhr. R.H. Boree plv. CGS 1973-1975
Lgen. C. de Jager plv. CGS - plv.CLAS/CLAS 1975-1980
Lgen. J.G. Roos CLAS 1980-1985
Lgen. P.J. Graaff CLAS 1985-
Militaire leden
Lgen. G.H. Gijbels plv.Hfddir.Pers-OOPKLu 1961-1966
Genm. W. den Toom plv. CLS 1961-1963
Genm. J.W. Thijssen plv. CLS 1963-1965
Bgen. P.J. Doornebal plv. OOPKL 1964-1967
Lgen. B.H. Slager plv. CLS-OOPKLu 1965-1970
Genm. G.W. de Zwaan plv. CLS 1966-1967
Genm. B.H. Jansen plv. OOPKL 1967-1970
Lgen. G. van der Wolf plv. CLS-CCL-CLS 1968-1971
Lgen. H.F. Sijmons OOPKLu 1970-1972
Lgen. N. Berghuijs OOPKL 1971-1973
Genm. Jhr. R.H. Boreel plv. CGS 1972-1973
Lgen. J.J. Singor OOPKLu 1972-1975
Lgen. J.H. Knoop CLS 1973-1976
Genm. T.J. de Geus plv.OOPKL-OOPKL-DPKL 1973-1980
Genm. Mr. C. Mante DPKLu 1975-1981
Lgen. M.G. Geschiere CLS 1976-1981
Genm. W.J. Loos DPKL 1980-1983
Lgen. C. Baas CLS 1981-1985
Genm. H.I. Tros DPKLu 1981-1985
Genm. J.P. Verheijen DPKL 1983-1985
Lgen. F.J. de Jong CLS 1985-
Genm. P.G.J.M. Nijhout DPKL 1985-
Genm. C.F.A. van Swieten DPKLu 1985-
Overige leden
Prof. dr. J.P. Kruyt hoogleraar sociologie RU Utrecht 1961-1965
Prof. dr. K. Posthumus hoogleraar algemene scheikunde TH Eindhoven 1961-1972
Prof. dr. F.L.R. Sassen hoogleraar wijsbegeerte RU Leiden 1961-1971
Prof. dr. J. Waterink em. hoogleraar pedagogiek, pedologie, toegepaste psychologie en psycho-techniek VU Amsterdam 1961-1965
Mr. dr. R.M.A.A. Geuljans burgemeester Breda 1961-1966
Prof. dr. C.J. Lammers hoogleraar sociologie van de organisatie RU Leiden 1965-1975
Prof. dr. ir. H. van Riessen hoogleraar wijsbegeerte VU Amsterdam 1965-1977
Ir. W.J.L.J. Merkx burgemeester Breda 1967-1983
Mr. Ch.M.J.A. Moons president Hoge Raad 1972-
Prof. ir. J. in 't Veld hoogleraar industriële organisatie TH Delft 1973-
Prof. dr. J.A.P. van Hoof hoogleraar sociologie van arbeid en bedrijf KU Nijmegen 1975-1979
Prof. dr. S.D. Fokkema hoogleraar psychologische functieleer en methodenleer VU Amsterdam 1978-
Prof. dr. Hk. Thierry hoogleraar arbeids- en organisatiepsychologie Universiteit van Amsterdam 1981-
Mr. P. van Vollenhoven - 1981-
Drs. F .M. Feij burgemeester Breda 1984-
Adviseurs
Genm. W.C.H. van Reeds gouverneur KMA 1961-1964
Gen. A.V. van den Wall Bake gouverneur KMA 1964-1969
Genm. J.N. Mulder gouverneur KMA 1969-1971
Genm. W.K. Brederode gouverneur KMA 1971-1976
P. Rodenhuis hfd HAC MINDEF 1974-1977
Kol. J. op den Brouw HOPN CGS (vz ICBV) 1974-1975
Kol. J.D. Annevelink HOPN CGS (vz ICBV) 1975-1976
Genm. M.H. von Meyenfeldt gouverneur KMA 1976-1980
Kol. C.E. Cohen HOPN LAS (vz ICBV) 1977-1978
Irs. P.B.R. de Geus DGEF 1977-1980
Kol. J. Tjassens HOPN LAS (vz ICBV) 1978-1979
Kol. J.P. Verheijen HOPN LAS (vz ICBV) 1979-1980
Genm. D. Klik gouverneur KMA 1980-1984
Kol. B.C.M. van Genuchten HOPN LAS (vz ICBV) 1980-1982
Vadm. C.M.E. de Laat de Kanter DGEF 1980-1984
Kol. HA Couzy HOPN LAS (vz ICBV) 1982-1984
D. van den Berg DGEF 1984-
Genm. H. Leeflang gouverneur KMA 1984-
Kol. P. Huysman HOPN LAS (vz ICBV) 1984-1985
Kol. W. Reijnierse HOPN LAS (vz ICBV) 1985-
Secretarissen
Maj. M. Vader 1961-1965
Maj. J.P.H. van Valderen 1965-1967
Maj. H.J.H. Huijts 1967-1969
Maj. H.J. van der Graaf 1969-1972
Maj. J.J. Françoys 1972-1973
Maj. B.C.M. van Genuchten 1973-1974
Maj. J.A.M. Thomassen 1974-1977
Maj. M.H. de Jongh Swemer 1977-1980
Maj. J.M.J. Bosch 1980-1983
Maj. A.F. de Nijs 1983-1986
Maj. H.Th. Komen 1986-
Geschiedenis van het archiefbeheer
KMA
Het archief is gevormd bij de KMA te Breda. In de administratie van het Centraal Archievendepot is niet geheel te achterhalen wanneer het archief is ingeleverd en wat de grootte ervan was. Er zijn processen-verbaal van overdracht aanwezig van archiefbescheiden over de periode 1948-1973. Deze archiefbescheiden werden veelal jaarlijks tussen 1958 en 1980 overgedragen aan het CAD. Uit de processen verbaal is de totale omvang niet meer op te maken. Ook blijkt dat er in het verleden vaker uit het archief vernietigd is, er is echter geen overzicht van wat er in het verleden is vernietigd.
Curatorium van de KMA
Ingevolge het Koninklijk-Besluit, artikel 2, 3e lid, werd bij de Generale Staf het secretariaat van het Curatorium opgericht. Als secretaris werd aangewezen een vertegenwoordiger van de afdeling G3C (afdeling operatiën, sectie opleidingen). Vanaf de oprichting tot heden is het secretariaat gehuisvest bij de Generale Staf, later Landmachtstaf, uitgezonderd de periode van 27 januari 1972 tot 1 mei 1973, toen een hoofdofficier van de sectie LI van de Luchtmachtstaf als secretaris was aangewezen. Het archief was gedurende deze gehele periode opgeslagen bij de afdeling operatiën, sectie opleidingen. In 1987 werd door de in functie zijnde secretaris het archief 1961-1986 (groot vier strekkende meter) ingeleverd bij het Semi-Statisch Archief KL. Tijdens de inventarisatie bleek het archief incompleet te zijn en werd in april 1989 alsnog twee en een halve meter ingeleverd en verwerkt. In juli 2007 is het archief overgedragen aan het Centraal Archievendepot.
De verwerving van het archief
Overbrenging van een overheidsarchief
De verwerving van het archief
Het archief is krachtens bepalingen van de Archiefwet overgebracht.
Inhoud en structuur van het archief
05.03; 2.13
Inhoud
Bij de bestudering van deze toegang en de achterliggende archiefstukken kan onderstaande lijst van afkortingen gehanteerd worden.
Verklaring van de gebruikte afkortingen
AE Administratieve en Economische studierichting
AMO Algemene Militaire Opleiding
AMV Algemene Militaire Vorming
AMW Algemene Militaire Wetenschappen
BLS Bevelhebber der Landstrijdkrachten
CAD Centraal Archievendepot
CGS Chef Generale Staf
CLAS Chef Landmachtstaf
CLS Chef Luchtmachtstaf
COP Commissie Onderwijsplanning
DPKL Directie/Directeur Personeel Koninklijke Landmacht
DPKLu Directie/Directeur Personeel Koninklijke Luchtmacht
EBOR Examen- Bevorderings- en Overgangsregeling
EVO Elementaire Vliegeropleiding
Gen Generaal
Genm Generaal majoor
ICBV Interservice Comité Beleidsvoorbereiding KMA
KCT Korps Commandotroepen
KIM Koninklijk Instituut voor de Marine
KL Koninklijke Landmacht
KLu Koninklijke Luchtmacht
KMA Koninklijke Militaire Academie
KNIL Koninklijk Nederlands Indisch Leger
Kol Kolonel
Maj Majoor
MIO Materieel Inspectie Orgaan
MvD Minister/Ministerie van Defensie
NLR Nationaal Lucht- en Ruimtevaartlaboratorium
NRWM Nationale Raad Welzijn Militairen
OOPKL Opperofficier Personeel Koninklijke Landmacht
OOPKLu Opperofficier Personeel Koninklijke Luchtmacht
Plv Plaatsvervangend
RGA Raad van Gouverneur en Assessoren
ROAG Reserve officier Academisch Gevormd
ROEB Regeling Overgangsexamens en Bevordering
RU Rijksuniversiteit
SE Sociale en Economische studierichting
SMO Specialistische Militaire Opleiding
Stasdef Staatssecretaris van Defensie
SRO School Reserve Officieren
TH Technische Hogeschool
TRIS Troepenmacht in Suriname
TS Technische Studie
TWAR (i.o.) Technisch Wetenschappelijke Raad (in oprichting)
VOKMA Commissie Verbetering Opleiding KMA
VU Vrije Universiteit (Amsterdam)
VVO Voortgezette Vliegeropleiding
Vz. Voorzitter
WUB Wet Universitaire Bestuursvorming
WV Wetenschappelijke Vorming
WWO Wet Wetenschappelijk Onderwijs
WWOK Wet Wetenschappelijk Onderwijs Krijgsmacht
Selectie en vernietiging
KMA
Er is geselecteerd aan de hand van de vastgestelde selectielijsten, waarna de voor vernietiging in aanmerking komende documenten volgens de geldende regelgeving vernietigd zijn.
Voor het selecteren voor bewaring en vernietiging van de archieven is gebruik gemaakt van de volgende selectielijsten:
de 'selectielijst voor de neerslag van de handelingen van de Minister van Defensie en de onder hem ressorterende actoren op het beleidsterrein Militaire Operatiën over de periode vanaf 1945', 3 mei 2005/nr. C/S&A/05/933, (Stcrt. 15 juli 2005, nr. 113/pag. 14)
de 'selectielijst voor de neerslag van de handelingen van de Minister van Defensie en de onder hem ressorterende actoren op het beleidsterrein Militair Personeel over de periode 1945-1993', 19 december 2005/nr. C/S&A/05/2602, (Stcrt. 6 maart 2006, nr. 46/pag. 8)
de 'selectielijst voor de neerslag van de handelingen van de Minister van Defensie en de onder hem ressorterende actoren op het beleidsterrein Organisatie van de Rijksoverheid over de periode 1945-1999', 5 juli 2005/nr. C/S&A/05/1362, (Stcrt. 16 december 2005, nr.245/pag. 25)
Het archief had voor de selectie een omvang van 15 m¹, hieruit is 11,8 m¹ verwijderd en vernietigd.
Curatorium van de KMA
Gedurende de gehele periode, welke het archief bestrijkt, werden inkomende en uitgaande brieven van het Curatorium, door de algemene secretarie bij de Landmachtstaf voorzien van een correspondentienummer uit de nummerserie, in gebruik bij de secretarie. Hierdoor ontstond een vermenging met het archief van de Landmachtstaf. Tot en met het jaar 1979 komen slechts enkele nummers voor, in 1980 verschijnen meerdere nummers als gevolg van de inmiddels ingevoerde zaaksgewijze ordening, welke echter beslist niet consequent werd uitgevoerd.
Het eerste ingeleverde archief deel (4 meter) was voor de helft grofweg ingedeeld in rubrieken als "Commissie van Advies", "confi-correspondentie", "docenten", "benoemingen", enz.
De andere helft bestond uit een serie "correspondentie t.b.v. Curatoriumvergaderingen", een ordening welke zou moeten lijken op het notulenstelsel, doch dit idee geenszins benaderde. Daar in de verschillende Curatoriumvergaderingen dezelfde onderwerpen meerdere keren behandeld werden, kwamen door het gehele archief verspreid enorme aantallen kopieën voor. Elk aantekenvel over een bepaald onderwerp, waar zich dit ook bevond, was vergezeld van een kopie van inkomende of uitgaande brief, de ene keer wel, de andere keer niet voorzien van een correspondentienummer. Bijlagen of gedeelten daarvan werden los van aanbiedingsbrieven totaal verspreid aangetroffen. Totaal werd 3,5 strekkende meter aan kopieën vernietigd. Het overblijvende deel werd geselecteerd voor vernietiging aan de hand van de vernietigingslijst van het Ministerie van Defensie (uitgave juli 1987), waarbij vermeld dient te worden dat minder vernietigd werd dan de vernietigingslijst toestond. Verschillende stukken werden uit oogpunt van curiositeit bewaard. Vernietigd werd ongeveer 1 strekkende meter, zodat een archiefgedeelte van 2 strekkende meter overbleef. Besloten werd uit het Landmachtstafarchief bij de algemene secretarie alle originele exhibita en ontwerp- en netminuten te lichten, welke door het Curatorium als archiefvormend orgaan waren ontvangen en opgemaakt. Dit gedeelte bedroeg ongeveer 1 strekkende meter, zodat een totaal archiefblok van 3 strekkende meter voor inventarisatie in aanmerking kwam. Deze inventarisatie werd in juni 1989 voltooid. Uiteindelijk is 5,7 m¹ overgebleven wat in aanmerking komt voor overdracht.
Bij de overdracht is de omvang van de beide archieven 9.0 strekkende meter.
Aanwijzingen voor de gebruiker
Openbaarheidsbeperkingen
Volledig openbaar.
Materiële beperkingen
Aanvraaginstructie
Openbare archiefstukken kunnen online worden aangevraagd en gereserveerd. U kunt dit ook via de terminals in de studiezaal van het Nationaal Archief doen. Om te kunnen reserveren dient u de volgende stappen te volgen:
U maakt een profiel aan op www.gahetna.nl, en logt vervolgens in
Via de archiefinventaris (alleen de beschrijvingen met rode nummers) selecteert u het gewenste archiefstuk door op de knop 'Reserveren' te klikken
In het volgende scherm geeft u aan op welke dag u het archiefstuk wilt inzien
Indien u zich bevindt in de studiezaal en een tafelnummer heeft ontvangen kunt u dit nummer vermelden. Als u geen tafelnummer heeft kunt u tafelnummer 777 laten staan
Vervolgens bevestigt u uw reservering door deze te versturen.
Verwant materiaal
Beschikbaarheid van kopieën
Beschrijving van de series en archiefbestanddelen
- Koninklijke Militaire Academie, 1947-1978, 1
  - Staf., 1.1
    - Inschrijfmiddelen., 1.1.1
      - Agenda's van ingekomen en uitgaande stukken., 1949-1953; 1-4; 4 delen
        - 1949 jan. 1 nr. 1 - dec. 30 nr. 2778., 1950 jan. 4 nr. 1 - mei 10 nr. 1000.; 1
        - 1953, 2-4
          - jan. 2 nr. 1 - sep. 5 nr. 2675., 2
          - sept. 5 nr. 2676 - nov. 9 nr. 3330., 3
          - nov. 9 nr. 3331 - dec. 31 nr. 3900., 4
    - Correspondentie., 1.1.2
      - Stukken betreffende de indeling personeel en algemene richtlijnen no. 8., 1948; 5; 1 omslag
      - Aantekening betreffende het vaandel van het Cadettenkorps., 1949; 6; 1 stuk
      - Ingekomen en minuten van uitgaande stukken., 1950; 7; 1 omslag
      - Ingekomen en minuten van uitgaande stukken., 1953; 8; 1 omslag
  - Gouverneur., 1.2
    - Algemeen., 1.2.1
      - Inschrijfmiddelen., 1.2.1.1
        - Agenda's van ingekomen en uitgaande stukken., 1947-1978; 9-38; 30 delen
          Met hiaten
          - 1947 juli 22 nr. 1 - 1948 dec. 24 nr. 483., 9
            In agenda (los gevoegd) ook de inventaris van het Historisch Museum
          - 1950 mei 10 nr. 1001 - dec. 08 nr. 3388., 10
          - 1951-1952, 11-13
            - jan. 1 nr. 1 - mei 19 nr. 1598., 11
            - mei 19 nr. 1599 - okt.18 nr. 3615., 12
            - okt. 18 nr. 3616 - dec. 31 nr. 4394., 1952 jan. 3 nr. 1 - mei 26 nr. 1672.; 13
          - 1952 mei 26 nr. 1673 - dec. 31 nr. 5139., 14
            Los A-4tje met enkele nrs. uit de voorgaande agenda's
          - 1954, 15-20
            - jan. 4 nr. 1 - mrt. 3 nr. 685., 15
            - mrt. 3 nr. 686 - apr. 27 nr. 1303., 16
            - apr. 27 nr. 1304 - juli 3 nr. 1996., 17
            - juli 3 nr. 1997 - sep. 16 nr. 2684., 18
            - sept. 16 nr. 2685 - dec. 7 nr. 3554., 19
            - dec. 7 nr. 3555 - dec. 30 nr. 3843., 20
          - 1955, 21-28
            - jan. 3 nr. 1 - febr. 23 nr. 760., 21
            - feb. 21 nr. 761 - mei 5 nr. 1410., 22
            - apr. 4 nr. 1411 - juni 1 nr. 2013., 23
            - juni 1 nr. 2014 - juli 11 nr. 2526., 24
            - juli 11 nr. 2527 - aug. 23 nr. 4024., 25
            - aug. 23 nr. 4025 - okt. 31 nr. 4572., 26
            - okt. 8 nr. 4573 - dec. 1 nr. 5212., 27
            - dec. 1 nr. 5213 - dec. 31 nr. 5507., 28
          - 1956 nov. 1 nr. 3393 - dec. 29 nr. 3899., 29
          - 1957, 30-31
            - jan. 2 nr. 1 - juni 25 nr. 1218., 30
            - mei 15 nr. 1219 - dec. 31 nr. 2932., 31
          - 1958, 32-33
            - jan. 1 nr. 1 - sep. 26 nr. 1655., 32
            - aug. 4 nr. 1656 - feb. 6 nr. 2818., 33
          - 1959, 34-35
            - jan. 8 nr. 1 - juni 16 nr. 1449., 34
            - juni 19 nr. 1450 - dec. 29 nr. 29 nr. 2915., 35
          - 1960, 36-38
            - jan. 5 nr. 1 - juni 21 nr. 1455., 36
            - juni 30 nr. 1461 - dec. 14 nr. 2954., 37
            - nov. 22 nr. 2955 - dec. 30 nr. 3223., 38
        - Fiches., 1961-1978; 39-46; 1 kaartsysteem
          - 1961, 39
          - 1962, 40
          - 1963, 41
          - 1964, 42
          - 1965, 43
          - 1966, 44
          - 1974, 45
          - 1978, 46
      - Correspondentie., 1.2.1.2
        - Ingekomen en minuten van uitgaande stukken., 1947-1978; 47-66; 16 omslagen, 2 pakken en 2 stukken
          - 1947-1948, nrs. 3 - 473., 47
          - 1950, nrs. 1174 - 3336., 48
          - 1951, nrs. 112 - 5376., 49; 1 pak
          - 1952, 50-51
            - nrs. 154 - 2067., 50
            - nrs. 2127 - 5057., 51
          - 1954, nrs. 125 - 3490., 52
          - 1955, nrs. 137 - 5178., 53
          - 1956, nr. 3397., 54; 1 stuk
          - 1957, nrs. 21 - 2747., 55
          - 1958, nrs. 245 - 2626., 56
          - 1959, nrs. 312 - 2076., 57
          - 1960, nrs. 182 - 2910., 58
          - 1961, nrs. 10003 - 10016., 59
          - 1962, nrs. 10005 - 10128., 60; 1 pak
          - 1963, nrs. 10001 - 10159., 61
          - 1964, nrs. 10014 - 10201., 62
          - 1965, nrs. 10014 - 10050., 63
          - 1966, nrs. 10014 - 10027., 64
          - 1974, nrs. 10014 - 10016., 65
          - 1978, nr. 250119032/05., 66; 1 stuk
        - Ingekomen korpsorders., 1954; 67; 1 deel
          De orders zijn los opgemaakt en na ontvangst ingeplakt in het deel. Met aantekeningen
        - Stukken betreffende de hulpverlening bij de Watersnoodramp., 1953; 68; 1 omslag
    - Dienstgeheim., 1.2.2
      - Inschrijfmiddelen., 1.2.2.1
        - Agenda's van ingekomen en uitgaande stukken., 1950-1959; 69-83; 15 delen
          - 1950, 69-70
            - juni 6 nr. 1 - nov. 22 nr. 403., 69
            - okt. 25 nr. 404 - 1951 jan. 31 nr. 538., 70
          - 1951-1952, 71-72
            - jan. 2 nr. 1 - nov. 13 nr. 389., 71
            - nov. 19 nr. 390 - dec. 29 nr. 464., 1952 jan. 30 nr. 1 - okt. 22 nr. 471.; 72
          - 1952 sep. 10 nr. 472 - dec. 30 nr. 770., 73
          - 1954 jan. 4, nr. 1 - dec. 31 nr. 675., 74
          - 1955, 75-77
            - jan. 3 nr. 1 - juni 13 nr. 332., 75
            - juni 14 nr. 333 - okt. 6 nr. 633., 76
            - okt. 6 nr. 634 - dec. 31 nr. 758., 77
          - 1957, 78-80
            - jan. 8 nr. 1 - apr. 6 nr. 195., 78
            - apr. 6 nr. 196 - okt. 18 nr. 438., 79
            - okt.3 nr. 439 - dec. 30 nr. 566., 80
          - 1958, 81-82
            - jan. 3 nr. 1 - sep. 8 nr. 302., 81
            - sep. 9 nr. 303 - dec. 31 nr. 442., 82
          - 1959 jan. 3 nr. 1 - dec. 22 nr. 473., 83
      - Correspondentie., 1.2.2.2
        - Ingekomen en minuten van uitgaande stukken., 1950-1959; 84-90; 6 omslagen, 2 stukken
          - 1950, nrs. 97 - 534., 84
          - 1951, nrs. 36 - 281., 85
          - 1954, nrs. 65 - 600., 86
          - 1955, nrs. 29 - 645., 87
          - 1957, nrs. 217 - 420., 88
          - 1958, nrs. 159 - 408., 89
          - 1959, nrs. 109 en 126., 90; 2 stukken
    - Persoonlijk/Confidentieel., 1.2.3
      - Inschrijfmiddelen., 1.2.3.1
        - Persoonlijk register., 1948-1951; 91-92; 2 delen
          - 1948, juni 14 nr. 10P - dec. 1 nr. 43P., 1949, jan. 13 nr. 1P - dec. 28 nr. 108.; 1950, jan. 13 nr. 1 - mei 23 nr. 45.; 1950, juni 6 nr. 1 - dec. 19 nr. 187 Conf.; 91
          - 1951, jan. 3 nr. 1 - dec. 31 nr. 324., 92
        - Fiches., 1961, 1967; 93-94; 1 kaartsysteem
          - 1961, 93
          - 1967, 94
      - Correspondentie., 1.2.3.2
        - Ingekomen en minuten van uitgaande stukken., 1949, 1951, 1961, 1967; 95-98; 4 omslagen
          - 1949, nrs. 52 - 63., 95
          - 1951, nr. 11c., 96
          - 1961, nrs. 5009 - 10014., 97
          - 1967, nrs. 5055., 98
    - Geheim., 1.2.4
      - Inschrijfmiddelen., 1.2.4.1
        - Agenda's van ingekomen en uitgaande stukken., 1949; 99-100; 2 delen
          - jan. 6 nr. 1 - sep. 6 nr. 423., 99
          - sep. 3 nr. 424 - dec. 27 nr. 652., 100
      - Correspondentie., 1.2.4.2
        - Ingekomen en minuten van uitgaande stukken nrs. 11 - 252., 1949; 101; 1 omslag
        - Korpsorders nrs. 21 - 143., 1953; 102; 1 deel
          Ingeplakt tot één geheel
        - Garnizoensorders., 1953-1955; 103; 1 deel
  - Verzorgingscompagnie., 1.3
    - Algemeen., 1.3.1
      - Inschrijfmiddelen., 1.3.1.1
        - Agenda's van ingekomen en uitgaande stukken., 1950-1954; 104-114; 11 delen
          Vermeldingen van MP (militair personeel) en BP (burgerpersoneel) na het inschrijfnummer vanaf nr. 2058
          - 1950 juni 12 nr. 1059 - dec. 22 nr. 2297., 104
          - 1951 jan. 2 nr. 1 - dec. 21 nr. 1938., 105
          - 1952, 106-107
            - jan. 3 nr. 1 - mrt. 26 nr. 640., 106
            - mrt. 26 nr. 641 - juli 15 nr. 1206., 107
          - 1952, 108-109
            - juli 15 nr. 1207 - okt. 30 nr. 1800., 108
            - okt. 30 nr. 1801 - nov. 11 nr. 2210., 109
          - 1953 jan. 13 nr. 1 - nov. 27 nr. 2341., 110
          - 1954, 111-114
            - jan. 6 nr. 1 - apr. 26 nr. 687., 111
            - apr. 27 nr. 688 - juli 22 nr. 3094., 112
            - juli 20 nr. 3095 - nov. 1 nr. 4581., 113
            - nov. 2 nr. 4582 - dec. 30 nr. 4878., 114
      - Correspondentie., 1.3.1.2
        - Ingekomen en minuten van uitgaande stukken., 1950, 1954; 115-116; 2 omslagen
          - 1950, nrs. 1570 en 1871., 115
          - 1954, nrs. 26 - 4088., 116
        - Ingekomen korpsorders., 1954; 117; 1 deel
    - Dienstgeheim., 1.3.2
      - Inschrijfmiddelen., 1.3.2.1
        - Agenda's van ingekomen en uitgaande stukken., 1952-1955; 118-119; 2 delen
          - 1954 jan. 12 nr. 1 - nov. 19 nr. 298., 118
          - 1954 nov. 19 nr. 299 - dec. 21 nr. 314., 1955 jan. 5 nr. 1 jan. 7 nr. 2.; 119
      - Correspondentie., 1.3.2.2
        - Werkexemplaar Vredessamenstelling., 1954; 120; 1 stuk
  - Administratieve Compagnie., 1.4
    - Algemeen., 1.4.1
      - Inschrijfmiddelen., 1.4.1.1
        - Agenda's van ingekomen en uitgaande stukken., 1949-1950; 121-123; 3 delen
          - 1949, jan. 3 nr. 1 - dec. 8 nr. 1201., 121
          - 1950, 122-123
            - jan. 3 nr. 1 - mrt. 20 nr. 501., 122
            - mrt. 20 nr. 502 - juni 12 nr. 1058., 123
      - Correspondentie., 1.4.1.2
        - Ingekomen en minuten van uitgaande stukken., 1949; 124; 1 omslag
        - Stukken betreffende de materialen overzichtstaat., 1950; 125; 1 omslag
  - Bibliotheek., 1.5
    - Inschrijfmiddelen., 1.5.1
      - Agenda's van ingekomen en uitgaande stukken., 1948-1949; 126-127; 2 delen
        - 1948, jan. 15 nr. 1 - dec. 30 nr. 601., 126
        - 1949, jan. 18 nr. 1 - dec. 22 nr. 699., 127
    - Correspondentie., 1.5.2
      - Overzicht van de Ethnografica welke geschonken is aan het Ethnografisch museum., 1948; 128; 1 stuk
      - Reglement van de bibliotheek., 1949; 129; 1 stuk
  - Algemeen Hoofd van Onderwijs., 1.6
    - Correspondentie., 1.6.1
      - Eerste verslag van de Verbindingsdienstcommissie Opleidingen KMA., 1954; 130; 1 stuk
      - Nota van de Chef van de Generale Staf aan de minister van Defensie betreffende de reorganisatie van de opleiding voor cadetten van de Koninklijke Luchtmacht., 1954; 131; 1 stuk
- Curatorium van de KMA, 1955-1987, 2
  - Algemeen., 2.1
    - Notulen van de vergaderingen van de Commissie van Advies betreffende het onderwijs aan de KMA., 1960-1961; 132-133; 2 omslagen
      - 1960 april 7 - 1960 dec. 17, 132
      - 1961 jan. 21 - 1961 okt. 30, 133
    - Notulen van de vergaderingen van de militaire leden van de Commissie van Advies., 1960-1961; 134; 1 omslag
    - Verslagen over de cursusjaren 1960-1986., 1961-1987; 135-142; 8 omslagen
      - 1960/61 - 1965/66, 135
      - 1966/67 - 1970/71, 136
      - 1971/72 - 1973/74, 137
      - 1974/75 - 1976/77, 138
      - 1977/78 - 1978/79, 139
      - 1979/80 - 1980/81, 140
      - 1981/82 - 1982/83, 141
        zie ook inv.nr. 597
      - 1983/84 - 1985/86, 142
        Zie ook inv.nr. 597
    - Notulen van de vergaderingen van het Curatorium KMA., 1962-1986; 143-157; 15 omslagen
      De notulen van de 18e, 19e, 20e en 88e vergadering ontbreken
      - 1962 jan. 27 - 1963 jan. 7, (1e-9e vergadering)., 143
      - 1963 febr. 20 - 1964 apr. 27, (10e-19e vergadering)., 144
      - 1964 juni 11 - 1965 juli 5, (20e-29e vergadering)., 145
      - 1965 sept. 6 - 1966 nov. 28, (30e-39e vergadering)., 146
      - 1967 jan. 11 - 1968 juni 12, (40e-49e vergadering)., 147
      - 1968 sept. 5 - 1970 febr. 12, (50e-59e vergadering)., 148
      - 1970 mrt 18 - 1971 juni 24, (60e-69e vergadering)., 149